ko: 렌즈 덮개와 호환 가능한 장치: 쌍안경; 디지털 카메라; 단안경; 기타
vi: Thiết bị tương thích với nắp ống kính: Ống nhòm; Máy ảnh kĩ thuật số; Ống nhòm một mắt; Khác
ru: Устройство, совместимое с крышкой объектива: Бинокулярный; Цифровая камера; Монокулярный; Другое
el: Συσκευή συμβατή με κάλυμμα φακού: Κιάλια; Ψηφιακή κάμερα; Μονοκιάλι; Άλλο
hr-HR: Uređaj kompatibilan s poklopcem objektiva: Dalekozor; Digitalni fotoaparat; Monokular; Ostalo
sv: Enhet kompatibel med objektivlock: Kikare; Digitalkamera; Monokikare; Övrigt
zh-CN: 镜头盖兼容设备: 双目镜; 数码相机; 单目镜; 其他
fi: Objektiiviyhteensopiva laite: Kiikarit; Digitaalikamera; Kaukoputki; Muu
pt-BR: Dispositivo compatível com tampa de lente: Binocular; Câmera digital; Monocular; Outro
pl: Urządzenie kompatybilne z osłoną obiektywu: Obuoczny; Cyfrowy aparat fotograficzny; Monokular; Inne
sk-SK: Zariadenie kompatibilné s krytom objektívu: Ďalekohľad; Digitálny fotoaparát; Monokulár; Iné
it: Dispositivo compatibile con il copriobiettivo: Binocolo; Telecamera digitale; Monocolo; Altro
bg-BG: Устройство, съвместимо с капачката на обектива: Бинокъл; Цифрова камера; Монокуляр; Други
ro-RO: Dispozitiv compatibil cu capacul obiectivului: Binoclu; Aparat foto digital; Monoclu; Altele
zh-TW: 鏡頭蓋相容裝置: 雙筒望遠鏡; 數位相機; 單筒望遠鏡; 其他
da: Enhed, der er kompatibel med objektivdæksel: Kikkert; Digitalkamera; Kikkert; Andet
fr: Appareil compatible avec le capuchon d’objectif: Binoculaire; Appareils photo numériques; Monoculaire; Autre
es: Dispositivo compatible con tapa de objetivo: Binocular; Cámara digital; Monocular; Otros
nb: Kompatibel enhet for objektivdeksel: Kikkert; Digitalkamera; Monokular; Annet
tr: Objektif kapağı uyumlu cihaz: Dürbün; Dijital kameralar; Monoküler; Diğer
hu: Objektívsapkával kompatibilis eszköz: Kétlencsés távcső; Digitális fényképezőgép; Egylencsés távcső; Egyéb
cs: Zařízení kompatibilní s krytkou objektivu: Dalekohled; Digitální fotoaparát; Monokulár; Jiné
en: Lens cap compatible device: Binocular; Digital camera; Monocular; Other
lt-LT: Su objektyvo dangteliu suderinamas įrenginys: Žiūronai; Skaitmeninis fotoaparatas; Monoklis; Kita
sl-SI: Naprava, združljiva s pokrovčkom objektiva: Daljnogled; Digitalni fotoaparat; Monokular; Drugo
nl: Met lensdop compatibel apparaat: Verrekijker; Digitale camera; Monoculair; Andere
de: Mit Objektivdeckel kompatibles Gerät: Fernglas; Digitalkamera; Fernrohr; Sonstiges
pt-PT: Dispositivo compatível com tampa da lente: Binocular; Câmara digital; Monocular; Outro
ja: レンズキャップ対応デバイス: 双眼; デジタルカメラ; 単眼; その他
th: อุปกรณ์ที่รองรับฝาครอบเลนส์: กล้องส่องทางไกล; กล้องดิจิทัล; กล้องส่องทางไกลตาเดียว; อื่นๆ